臺灣桃園地方法院民事判決　九十二年度重訴字第二五六號
　　原　　　告　地○○
　　　　　　　　天○○
　　　　　　　　申○○
　　　　　　　　酉○○
　　　　　　　　巳○○
　　　　　　　　午○○
　　　　　　　　壬○○
　　法定代理人　辛○○
　　原　　　告　丁○○
　　　　　　　　戊○○
　　法定代理人　己○○
　　　　　　　　巳○○
　　訴訟代理人　李林盛律師
　　被　　　告　戌○○
　　　　　　　　宙○○
　　　　　　　　未○○
　　　　　　 　 寅○○
　　　 　　　　 卯○○
　　兼右五人
　　訴訟代理人　亥○○
　　被　　　告　黃○○
　　　　　　　　玄○○
　　　　　　　　Ａ○○
　　　　　　　　Ｂ○○
　　　　　　　　辰○○
　　法定代理人　宇○
　　訴訟代理人　黃德財律師
　　複代理人　　鄒年亮
　　被　　　告　乙○○
　　　　　　　　丙○○
　　　　　　　　甲○○
　　　　　　　　庚○○○
　　　　　　　　癸○○
　　　　　　　　丑○○
　　訴訟代理人　子○○
右當事人間請求分割共有物事件，於民國九十三年五月三十一日辯論終結，本院判決
如左：
    主    文
兩造共有坐落桃園縣平鎮市○○段第一七六地號，面積一三五五．三七平方公尺之土
地之分割方法如附圖甲案所示：即編號Ａ部分面積六七六．九九平方公尺，分歸原告
取得並分別按如附表所示分割後應有部分比例保持共有；編號Ｂ部分面積一一六．八
二平方公尺，分歸被告戌○○、亥○○、宙○○、未○○、寅○○、卯○○取得，並
分別按如附表所示分割後應有部分比例保持共有；編號Ｃ部分面積二八八．三一平方
公尺，分歸被告乙○○、丙○○、甲○○、庚○○○、癸○○、丑○○取得，並分別
按如附表所示分割後應有部分比例保持共有；編號Ｄ部分面積二七三．二五平方公尺
，分歸被告黃○○、玄○○、Ａ○○、Ｂ○○、辰○○取得，並分別按如附表所示分
割後應有部分比例保持共有。
訴訟費用由兩造分別按如附表所示應有部分比例負擔。
    事    實
甲、原告方面：
壹、聲明：如主文所示。
貳、陳述：
一、坐落桃園縣平鎮市○○段第一七六地號，面積一三五五．三七平方公尺之土地係
    兩造所共有，兩造之各別應有部分分別如附表所示，系爭土地之地目雖記載田，
    惟使用分區係商業區土地，依法得予分割。又兩造對系爭土地並無不分割之約定
    ，亦無因使用目的不能分割之情形，兩造曾商議分割均無法達成協議，經原告於
    民國九十二年二月十一日聲請本院調解分割，惟調解未能成立。為此原告依民法
    第八百二十三條及第八百二十四條規定，請求裁判以聲明所示分割方法分割系爭
    土地。
二、對於被告抗辯之陳述：
（一）系爭土地之共有人雖達二十六人，惟原告九人願保持共有俾利土地之利用。被
      告戌○○、亥○○、宙○○、未○○、寅○○、卯○○六人係姊妹或姨姪關係
      ，渠等亦表示願保持共有，並希望所分得之土地能與原告隔鄰，俾能與原告協
      商是否整體利用。被告乙○○、丙○○、甲○○、庚○○○、癸○○、丑○○
      六人亦有親戚關係，已表示渠等分得之土地，願保持共有。又被告黃○○、玄
      ○○、Ａ○○、Ｂ○○、辰○○五人所提出之分割方案，亦表示其五人分得之
      土地願保持共有。
（二）系爭土地目前為兩造共二十六人所共有，被告黃○○、玄○○、Ａ○○、Ｂ○
      ○、辰○○所提訴外人薛錦文、薛炳坤、薛錦源、薛重盛等四兄弟均已過世，
      薛錦文兄弟四人於五十四年間共同向系爭土地之原地主多人陸續購買系爭土地
      之應有部分，嗣經分割而取得系爭土地之全部，當時因薛錦文住在桃園縣平鎮
      市，故由薛錦文代表兄弟四人與賣方簽約，但購買土地之資金，事實上大部分
      係由原告申○○、酉○○、巳○○、午○○之先父薛炳坤所經營之建順木行出
      資，但係以其兄弟四人擔任買受人，此由原告提出之不動產買賣契約書上明載
      買受人係薛錦文等四人可稽，亦有共有土地所有權分割契約書可憑。又當時系
      爭土地之出賣人不願履約，薛錦文兄弟四人係經由法院之判決始取得系爭土地
      之所有權，是黃○○、玄○○、Ａ○○、Ｂ○○、辰○○所辯與本件分割共有
      物訴訟無關，且非事實。
（三）被告黃○○僅係系爭土地共有人之一，其未經全體共有人同意，在系爭土地上
      興建房屋，並出租予他人圖取利益，係屬無權占有，並受有相當租金利益之不
      當得利。原告基於親戚之情，不忍遽提拆屋還地與請求返還不當得利之訴訟，
      被告黃○○竟主張原告及其餘被告應補償其建物損失云云，非但依法無據，且
      屬無理。
（四）系爭土地前方面臨平鎮市○○路，附近均為商店，延平路為二十米寬之大馬路
      ，人車往來頻繁，非常熱鬧。系爭土地之後方則為平鎮市○○路二十五巷，為
      六米巷道，兩旁均為住宅，人車往來較為稀少。依被告黃○○、玄○○、Ａ○
      ○、Ｂ○○、辰○○所主張如附圖乙案所示之分割方案，雖對原告無影響，但
      其將靠延平路之土地分給自己，而將其餘被告應分得之土地分在後方，致未臨
      延平路，土地價值顯屬較低，有違分割共有物之公平原則與質量均等原則，自
      無可採，故應以原告主張之分割方案為公平合理可採。
參、證據：提出影本土地登記謄本、桃園縣都市計畫土地使用分區證明書、本院九十
    二年度壢調字第一七號調解不成立證明書、不動產買賣契約書、共有土地所有權
    分割契約書、台灣省桃園縣土地登記簿各一件、照片正本七張為證。
乙、被告方面：
Ａ、被告戌○○、亥○○、宙○○、未○○、寅○○、卯○○部分：
壹、聲明：未為聲明。
貳、陳述：被告戌○○、亥○○自繼承系爭土地持分後，十年來均自行繳納其應有部
    分之地價稅，被告戌○○、亥○○、宙○○、未○○、寅○○、卯○○希望保持
    共有所分得之土地，並與原告隔鄰，而不願與被告黃○○、玄○○相鄰，故均同
    意原告所提之分割分案。
參、證據：提出影本戶口名簿、地籍圖謄本各一件為證。
Ｂ、被告乙○○、丙○○、甲○○、庚○○○、癸○○、丑○○部分：
壹、聲明：未為聲明。
貳、陳述：均同意原告所提之分割方案。
參、證據：提出影本地籍圖謄本二件為證。
Ｃ、被告黃○○、玄○○、Ａ○○、Ｂ○○、辰○○部分：
壹、聲明：
一、駁回原告之訴。
二、如要分割，就系爭土地請准依附圖乙案所示編號Ａ部分分歸原告取得，編號Ｂ部
    分分歸被告戌○○、亥○○、宙○○、未○○、寅○○、卯○○取得，編號Ｃ部
    分分歸被告乙○○、丙○○、甲○○、庚○○○、癸○○、丑○○取得，編號Ｄ
    部分分歸被告黃○○、玄○○、Ａ○○、Ｂ○○、辰○○取得，並均各按附表二
    所示之應有部分比例保持共有。
貳、陳述：
一、被告黃○○、玄○○、Ａ○○、Ｂ○○之父即訴外人薛錦文自五十四年起至六十
    二年間獨資向原地主陸續購買系爭土地，於購買期間，均由薛錦文與原地主共同
    繳納地價稅，於六十二年底欲辦理移轉登記時，聽從其母之命，將系爭土地登記
    為訴外人薛錦文、薛炳坤、薛錦源、薛重盛等四兄弟共有，於六十三年辦妥所有
    權移轉登記後至九十年間，系爭土地之地價稅均由薛錦文或其繼承人繳納，原告
    及其餘共有人應先繳清積欠被告黃○○、玄○○、Ａ○○、Ｂ○○之地價稅及依
    年息百分之五之利息後，始得分割系爭土地。
二、薛錦文於開始承購系爭土地前之四十六年間即向訴外人張述先承購坐落系爭土地
    上之建物計一百三十五點七六坪，嗣於五十四年一月間向桃園縣政府申請增建三
    十平方公尺，薛錦文之繼承人即被告黃○○於九十一年間因配合桃園縣平鎮市一
    一０甲線１１Ｋ＋０５０—１１Ｋ＋７２０段道路拓寬工程（下稱桃園縣平鎮市
    一一○甲線道路拓寬工程）開闢，拆除系爭建物後就地整建共支出二百餘萬元。
    是系爭建物於薛錦文承購系爭土地前即已存在，又於九十一年間整建，應保持整
    體使用性質，故不適於分割。
三、如要分割系爭土地，被告黃○○、玄○○、Ａ○○、Ｂ○○、辰○○願依分割後
    之應有部分比例保持共有，並應分得系爭土地面臨桃園縣平鎮市○○路部分即如
    附圖乙案所示編號Ｄ部分，因被告黃○○、玄○○、Ａ○○、Ｂ○○、辰○○之
    祖先牌位在該編號Ｄ土地建物上，而該編號Ｄ土地上建物剛由被告黃○○、玄○
    ○、Ａ○○、Ｂ○○、辰○○整建過，又被告Ｂ○○住在該編號Ｄ土地上之建物
    ，其戶籍亦設於此。分割後對於其餘未由被告黃○○、玄○○、Ａ○○、Ｂ○○
    、辰○○分得之地上建物部分，原告應依桃園縣平鎮市○○○○○道路拓寬工程
    之土地改良物及拆除房屋補償標準，照價補償被告黃○○、玄○○、Ａ○○、Ｂ
    ○○、辰○○之損失。
參、證據：提出影本土地買賣契約書、經濟部工廠登記證、台灣省桃園縣政府商業登
　　記證、房屋權利異動申請書、桃園縣政府修建證、桃園縣平鎮市公所九十一年六
　　月二十六日平市工字第０九一００一八三四二號函、工程估價單、桃園縣平鎮市
    一一０甲線拓寬道路用地土地改良物及拆除房屋補償清冊總表、桃園縣房屋標示
    調查記錄表、房屋價格調查表各一件、地價稅納稅稅單十三件、地價稅繳款書十
    一件為證。
丙、本院依職權會同兩造勘驗現場，並囑託桃園縣平鎮地政事務所測量現場狀況及兩
    造所提之分割方案。
    理    由
壹、原告主張坐落桃園縣平鎮市○○段第一七六地號，地目田，面積一三五五．三七
    平方公尺之土地係兩造所共有，兩造之應有部分分別如附表所示，系爭土地之使
    用分區係商業區土地，依法得予分割。又兩造對系爭土地並無不分割之約定，亦
    無因使用目的不能分割之情形，兩造曾協議分割，原告並於九十二年二月十一日
    聲請本院調解分割，惟均無法達成分割協議，為此依民法第八百二十三條及第八
    百二十四條規定，提起本件訴訟等語。
貳、被告戌○○、亥○○、宙○○、未○○、寅○○、卯○○、乙○○、丙○○、甲
    ○○、庚○○○、癸○○、丑○○均以同意原告所提之分割方案等語抗辯。被告
    黃○○、玄○○、Ａ○○、Ｂ○○、辰○○則均以系爭土地係被告黃○○、玄○
    ○、Ａ○○、Ｂ○○之父即訴外人薛錦文獨資自五十四年起至六十二年間陸續向
    原地主購買，並由薛錦文與原地主共同繳納地價稅，惟於六十二年底欲辦理所有
    權移轉登記時，薛錦文聽從母命而將系爭土地登記為薛錦文、薛炳坤、薛錦源、
    薛重盛四兄弟共有，惟迄至九十年間，系爭土地之地價稅均由薛錦文或其繼承人
    繳納，原告及其餘共有人應先繳清積欠被告黃○○、玄○○、Ａ○○及Ｂ○○繳
    納之地價稅及依年息百分之五之利息後，始得分割系爭土地。又系爭土地上之建
    物乃薛錦文承購系爭土地之前即於四十六年間向訴外人張述先購買，嗣被告黃○
    ○於九十一年間因配合桃園縣平鎮市○○○○○道路拓寬工程而拆除部分，並支
    出二百餘萬元就地整建，是系爭建物於薛錦文承購系爭土地前即已存在，並於九
    十一年間整建，應保持整體使用性質，並不適於分割。如要分割系爭土地，被告
    黃○○、玄○○、Ａ○○、Ｂ○○、辰○○應分得系爭土地如附圖乙案所示編號
    Ｄ部分，因被告黃○○、玄○○、Ａ○○、Ｂ○○、辰○○之祖先牌位設於該編
    號Ｄ部分土地之建物，且系爭建物剛由被告黃○○、玄○○、Ａ○○、Ｂ○○、
    辰○○整建過，被告Ｂ○○亦居住在該建物，至未由被告黃○○、玄○○、Ａ○
    ○、Ｂ○○、辰○○分得之系爭土地上之其餘建物，原告應依桃園縣平鎮市○○
    ○○○道路拓寬工程之土地改良物及拆除房屋補償標準，照價補償被告黃○○、
    玄○○、Ａ○○、Ｂ○○、辰○○之損失等語置辯。
參、原告主張坐落桃園縣平鎮市○○段一七六地號，地目田，面積一三五五．三七平
    方公尺之土地係兩造共有，兩造各別之應有部分分別如附表所示，兩造間並無不
    分割之約定，且雖曾協議及聲請調解分割，惟均無法達成協議之事實，業據原告
    提出土地登記謄本、本院九十二年度壢調字第一七號調解不成立證明書各一件為
    證，核屬相符，且均為被告所不爭執，自堪信原告此部分之主張為真實。
肆、按各共有人，得隨時請求分割共有物。但因物之使用目的不能分割或契約訂有不
    分割之期限者，不在此限。又共有物之分割，依共有人協議之方法行之。分割之
    方法，不能協議決定者，法院得因任何共有人之聲請，命以原物分配於各共有人
    ，民法第八百二十三條第一項、第八百二十四條第一項第一款分別定有明文。經
    查系爭土地業經都市計畫劃定為商業區，有原告提出之桃園縣都市計畫土地使用
    分區證明書一件存卷可按，且均為被告所不爭執，足見依其使用目的並非不能分
    割，而兩造間復無不分割之約定，亦不能達成分割協議等情，已如前述，是依上
    開法條規定，原告自請求分割系爭土地。被告黃○○、薛議和、Ａ○○、Ｂ○○
    及辰○○雖均以前開情詞，抗辯：系爭土地上之建物應保持整體使用性質，並不
    適於分割，且原告及其餘共有人應先繳清積欠被告黃○○、玄○○、Ａ○○、Ｂ
    ○○代繳之地價稅及其遲延利息，原告並應照價補償伊等對系爭土地上建物之損
    失後，始得分割系爭土地云云，惟已為原告所否認，主張：系爭土地係薛錦文、
    薛炳坤、薛錦源、薛重盛共同購買，且經法院判決始取得系爭土地之所有權，被
    告黃○○等人之抗辯與本案無關，亦非事實，且伊等請求原告及其餘被告補償其
    系爭建物損失亦屬無據等語。按依本法所為之登記，有絕對效力。土地法第四十
    三條定有明文。經查系爭土地既已登記為兩造共有，則被告黃○○等人抗辯系爭
    土地係其父薛錦文獨資購買乙節，縱然屬實，亦核與兩造已取得系爭土地應有部
    分之效力不生影響。況系爭土地係由薛錦文四人向原地主買受，由薛錦文代表簽
    訂買賣契約，嗣由薛錦文、薛炳坤、薛錦源及薛重盛於六十二年十二月二十八日
    經法院判決，而各取得系爭土地之應有部分00000000分之000000
    0乙節，有原告提出之不動產買賣契約書、共有土地所有權分割契約書、土地登
    記簿謄本各一件為證，且經被告黃○○、玄○○、Ａ○○、Ｂ○○及辰○○自承
    前開書證之真正性，足見系爭土地係兩造之先人薛錦文、薛炳坤、薛錦源及薛重
    盛共同購買無誤，被告黃○○五人抗辯：系爭土地係由薛錦文獨資購買云云，實
    無可採。又查系爭土地上之建物早於薛錦文四人購買系爭土地之前已經存在，且
    經被告黃○○於九十一年間因桃園縣平鎮市○○○○○道路拓寬工程開闢而重新
    整建，支出二百餘萬元之情，固有被告黃○○五人提出之經濟部工廠登記證、台
    灣省桃園縣政府商業登記證、房屋權利異動申請書、桃園縣政府修建證、桃園縣
    平鎮市公所九十一年六月二十六日平市工字第０九一００一八三四二號函、工程
    估價單、桃園縣房屋標示調查記錄表各一件為證，且為原告所不爭執，惟本件原
    告請求分割者係兩造間共有之系爭土地，自應以系爭土地本身是否適於分割為審
    酌之依據，至系爭土地上之建物是否有保留以供整體利用之必要，則屬本院酌定
    分割方法時應行審酌之事項，自不得以系爭土地上存有建物即謂系爭土地因此不
    適於分割。況系爭土地上之建物已占有系爭土地之全部面積，業經本院依職權會
    同兩造並囑託桃園縣平鎮地政事務所勘測屬實，有本院勘驗筆錄及卷附桃園縣平
    鎮地政事務所於九十二年十二月五日以平地測法字第七三○○號函檢送之複丈成
    果圖一件存卷可按，足見系爭建物已超過被告黃○○等人對系爭土地之應有部分
    面積，就其超過部分，要屬無權占有，原告及其餘共有人本得請求被告黃○○五
    人拆除，自無對之保護之必要，被告黃○○五人亦無請求原告補償系爭建物之法
    律上依據，是被告黃○○等人以前開情詞，抗辯：系爭土地不適於分割，且原告
    應補償伊等之損失，始得分割系爭土地云云，要無可採。再查被告黃○○五人雖
    另提出地價稅納稅稅單十三件、地價稅繳款書十一件為證，抗辯：系爭土地之地
    價稅均係薛錦文或被告黃○○、玄○○、Ａ○○及Ｂ○○繳納云云，惟系爭地價
    稅納稅稅單及繳款書僅足認定各該稅單及繳款書上所載之納稅義務人有繳納地價
    稅之事實，尚無從認定即係薛錦文或被告黃○○、玄○○、Ａ○○及Ｂ○○所代
    為繳納，且被告黃○○四人此部分之抗辯縱然屬實，要屬伊四人另循法律途徑向
    系爭土地之其他共有人（或納稅義務人）求償之問題，要與本件分割共有物之請
    求並無同時履行之對待給付關係，被告黃○○等人抗辯原告及其餘共有人應先繳
    清前開地價稅及其遲延利息後始得分割系爭土地云云，亦無可採。是原告請求裁
    判分割系爭土地，洵屬有據，應予准許。
伍、次按請求共有物之分割，應由法院依民法第八百二十四條第二項命為適當之分配
    ，不受當事人主張之拘束。又分割共有物時，法院應參酌當事人之聲明、共有物
    之性質、經濟效用及全體共有人利益等情狀公平決之。而分割共有物，以消滅共
    有關係為目的。法院裁判分割共有土地時，除因該土地內部分土地之使用目的不
    能分割（如為道路），或部分共有人仍願維持共有關係，應就該部分土地不予分
    割或准該部分共有人成立新共有關係外，應將土地分配於各共有人單獨所有，亦
    有最高法院六十九年台上字第一八三一號判例可資參照。經查原告九人願就分割
    後所分得之土地保持共有；被告戌○○、亥○○、宙○○、未○○、寅○○、卯
    ○○亦願就分割後取得之土地保持共有；被告乙○○、丙○○、甲○○、庚○○
    ○、癸○○、丑○○願就分割後取得之土地保持共有；被告黃○○、玄○○、Ａ
    ○○、Ｂ○○、辰○○均願就分割後取得之土地保持共有，以便共同利用。而兩
    造各別之應有部分、其應有部分各可分得之面積，與兩造分別就其願意維持共有
    部分之應有部分面積，及分割後對其取得之土地所占應有部分之比例，均分別如
    附表所示之情，業據兩造自陳在卷，則依上開判例意旨，於系爭土地分割後，兩
    造分別願意維持共有之人相互間自應維持共有關係，而均就其分得面積土地各依
    如附表所示之分割後應有部分比例保持共有。再查系爭土地為長方形，西北面鄰
    接同段一三三之一地號土地部分乃面臨二十公尺寬之延平路，附近均為商店，人
    車往來頻繁，系爭土地東南面鄰接同段一七四地號土地部分則面臨約五、六公尺
    寬之康樂路二五巷，兩側均為住宅，人車往來較為稀少，另系爭土地上鄰接延平
    路部分共有五間一層鐵皮屋店面，依序有水族館、水電代辦申請中心、機車行、
    照相館、眼鏡行，原為薛錦文所有，後由被告黃○○繼承取得所有權，前開五間
    店面後面有一層樓之木造平房，中間有一空地，由被告黃○○、Ｂ○○及訴外人
    宇○等三戶占用等情，業據原告提出照片七張存卷可參，並經本院會同地政人員
    勘測現場屬實，有勘驗筆錄二件及複丈成果圖一件在卷可稽，且均為兩造所不爭
    執。又系爭土地上之建物均未辦理保存登記乙節，亦據被告黃○○、玄○○、Ａ
    ○○、Ｂ○○及辰○○自承屬實（見本院九十三年五月三十一日言詞辯論筆錄）
    ，足見系爭土地西北面面臨延平路部分之土地價值顯然高於其東南面面臨康樂路
    二五巷部分之土地，且系爭土地上之地上建物既均為鐵皮屋及木造平房，並均未
    辦理保存登記，經濟價值上自無保存之必要。是綜合上情，本院認被告黃○○五
    人所提如附圖所示乙案之分割方案，將該乙案所示編號Ａ部分面積六七六．九九
    平方公尺分歸原告九人共同取得；編號Ｂ部分面積一一六．八二平方公尺分歸被
    告戌○○六人共同取得；編號Ｃ部分面積二八八．三一平方公尺分歸被告乙○○
    六人共同取得；編號Ｄ部分面積二七三．二五平方公尺分歸被告黃○○五人共同
    取得，其中編號Ａ部分土地雖與原告請求分得之部分相同，惟將系爭土地其餘面
    臨延平路之部分均分歸被告黃○○五人取得，另將被告戌○○六人及被告乙○○
    六人分得之土地均位於康樂路二五巷，致被告黃○○五人分得之土地價值顯然高
    於被告戌○○六人及被告乙○○六人甚多，卻未提出合理之金錢補償，對被告戌
    ○○六人及被告乙○○六人顯失公平，有違共有人平等及分割時之質量相當原則
    ，是被告黃○○五人請求如附圖乙案所示之分割方案，對於被告戌○○六人及乙
    ○○六人所分得土地之經濟價值顯然不利，嚴重妨礙其等利益，自不可採。而依
    原告主張如附圖甲案所示之分割方法，將該案編號Ａ部分面積六七六．九九平方
    公尺土地，分歸原告九人共同取得，並分別依其應有部分比例保持共有；編號Ｂ
    部分面積一一六．八二平方公尺土地分歸被告戌○○六人共同取得，且分別依其
    應有部分比例保持共有；編號Ｃ部分面積二八八．三一平方公尺土地，分歸被告
    乙○○六人共同取得，並分別依其應有部分比例保持共有；編號Ｄ部分面積二七
    三．二五平方公尺土地，分歸被告黃○○五人共同取得，並分別依其應有部分比
    例保持共有，則可使系爭土地西北及東南面臨接延平路及康樂路二五巷之範圍由
    雙方均衡取得及利用，同時兼顧兩造分得土地之經濟效用及全體共有人利益，有
    利於兩造對所取得之各該土地之利用，發揮最大經濟利益，且由被告黃○○五人
    共同取得如附圖甲案所示編號Ｄ部分面積之土地，亦與其所提如附圖乙案請求分
    得之位置相近，變動最小。是本院審酌系爭土地之現有使用狀況、價值高低、位
    置及兩造分割之經濟利益，並考量共有人應有部分所占面積大小等情狀，認以原
    告主張如附圖甲案所示之分割方法最為適當、公允，應採此分割方案為分割。從
    而原告依據民法第八百二十三條及第八百二十四條規定，請求分割系爭共有土地
    為有理由，應予准許，爰將系爭土地分割如主文所示。
據上論結，原告之訴為有理由，依民事訴訟法第七十九條、第八十五條第一項，判決
如主文。
中　　　華　　　民　　　國　　九十三　　年　　　六　　　月　　 十四 　　日
                                臺灣桃園地方法院民事第三庭
~B法　　　官　林雯娟
右為正本係照原本作成
如對本判決上訴，須於判決送達後廿日內向本院提出上訴狀
中　　　華　　　民　　　國　　九十三　　年　　　六　　　月　　　八　　　日
~B法院書記官　林韡婷
